臺灣高雄地方法院刑事判決
110年度審易字第1071號
公  訴  人  臺灣高雄地方檢察署檢察官
被      告  張智凱



上列被告因竊盜案件，經檢察官提起公訴（ 110年度偵字第1281
9號、第15729號），因被告就被訴事實為有罪之陳述，經本院告
知簡式審判程序之旨，並聽取被告與公訴人之意見後，裁定依簡
式審判程序審理，判決如下：
    主  文
張智凱犯如附表所示之拾罪，各處如附表宣告刑欄所示之刑及沒
收。應執行有期徒刑壹年貳月。
    事  實
一、張智凱意圖為自己不法之所有，基於加重竊盜之犯意，分別
    於附表所示之時間、地點，以如附表所示之方式，竊取如附
    表所示張馨云等人之財物得手。嗣張馨云等人發覺遭竊報警
    處理，為警調閱監視錄影畫面，及持本院核發之搜索票至張
    智凱位於高雄市○○區○○○路000號之住處執行搜索，扣得Dior
     SAUVAGE香水1瓶、MASERTI手錶1支、粉紅色HELLO KITTY錢
    包1個、ARMANI手錶1支、MICHAEL KORS手錶1支、如附表編
    號8所示竊得之物(已發還洪秀文)，始循線查悉上情。　　
二、案經張馨云、陳金龍、陳瓊芬、莊金靜、丁文鈞、楊志鴻訴
    由高雄市政府警察局林園分局報告臺灣高雄地方檢察署檢察
    官偵查後起訴。
    理  由
一、程序方面：
    本件被告張智凱所犯均係死刑、無期徒刑、最輕本刑為3年
    以上有期徒刑以外之罪，其於準備程序進行中，就被訴事實
    為有罪之陳述，經本院告知簡式審判程序之旨，並聽取當事
    人之意見後，認無不得或不宜改依簡式審判程序進行之情形
    ，爰依刑事訴訟法第273條之1第1項規定，裁定本件進行簡
    式審判程序。又本件卷內之證據資料，依同法第273條之2規
    定，不受同法第159條第1項關於傳聞法則規定之限制，依法
    均有證據能力，合先敘明。
二、認定犯罪事實所憑之證據及其理由：
    上開犯罪事實，業據被告坦承不諱，核與證人即告訴人張馨
    云、陳金龍、陳瓊芬、莊金靜、丁文鈞、楊志鴻、證人即被
    害人黃盟裕、趙衛東、洪秀文、徐瑞霙證述相符，並有扣押
    筆錄、扣押物品目錄表、車輛詳細資料報表、贓物認領保管
    單、蒐證及監視器錄影畫面翻拍照片、車輛詳細資料報在卷
    可稽，足認被告前揭任意性自白，與事實相符，堪予採信。
　  從而，本案事證明確，被告上開犯行，均堪認定，應依法論
    科。
三、論罪科刑：
　㈠法律說明：
　　按刑法第321條第1項第2款所謂「毀」係指「毀損」，稱「
    越」則指「踰越」或「超越」，祇要踰越或超越門窗、牆垣
    或安全設備之行為，使該門窗、牆垣或安全設備喪失防閑作
    用，即該當於前揭規定之要件。查被告如附表所示各次犯行
    ，均係攀越窗戶後進入屋內行竊，已使窗戶喪失防閑作用，
    揆諸前揭說明，被告本件各次犯行，自均該當踰越窗戶之加
    重要件。
　㈡罪名及罪數：
  ⒈核被告如附表編號1至10所為，均係犯刑法第321條第1項第1
    、2款之踰越門窗侵入住宅竊盜罪。
　⒉被告所犯上開10罪，犯意各別，行為互殊，應分論併罰。
　㈢被告如附表編號6、9所示犯行無刑法第62條自首減輕之適用
    ：
　⒈按刑法第62條前段所規定之自首，係以對於未發覺之犯罪自
    首而受裁判為要件，故犯罪行為人應於有偵查犯罪職權之公
    務員未發覺犯罪事實或犯罪人之前自首犯罪，且接受裁判，
    兩項要件兼備，始得依刑法第62條前段自首之規定減輕其刑
    。如於審理中逃匿經發布通緝始歸案，即無接受裁判之意思
    ，核與刑法第62條前段所規定自首之要件不合（最高法院86
    年度台上字第1951號、104年度台上字第2962號判決要旨參
    照）。
　⒉經查，被告如附表編號6、9所示犯行之查獲過程，係被告涉
    犯附表編號1至5、7所示犯行，為警調閱監視器影像查悉係
    被告所為，並拘提被告到案後，被告經警詢問附表編號6、9
    所示犯行是否為其所為時，被告即坦承等節，有被告之警詢
    筆錄在卷可佐(見警㈠卷第43至57頁)，又被告如附表編號6、
    9所示犯行，卷內並無被告行竊時之監視器畫面，或警有查
    扣贓物、取得指紋、唾液等鑑定報告等確切根據，而可合理
    懷疑如附表編號6、9所示犯行係被告所為，故足認被告如附
    表編號6、9所示犯行，在未被有偵查犯罪權限之公務員或機
    關發覺前，即主動坦承，然被告於本院審理中數次經合法傳
    喚、拘提後均未到案，因認業已逃匿，爰分別經本院前後發
    布2次通緝並均緝獲歸案等情，有本院通緝書及撤銷通緝書
    附卷可佐，堪認被告於本院審理中業已逃匿而無接受審判之
    意思，核與刑法第62條前段規定自首之要件未合，其如附表
    編號6、9所示犯行自無從依該規定減輕其刑。
  ㈣刑罰裁量：
    爰以行為人之責任為基礎，審酌被告非無謀生能力，因沈迷
    於賭博，致缺錢花用，竟不思以正途獲取所需，任意踰越門
    窗侵入住宅竊取他人財物，顯然欠缺尊重他人財產法益之觀
    念，所為實有不該，惟念其犯後坦承犯行，態度尚可，並考
    量被告如附表編號7所示竊得之新臺幣(下同)2335元，已為
    警於告訴人丁文鈞住處外大門旁尋獲並發還告訴人丁文鈞、
    如附表編號8所示竊得之皮夾1個（內有身分證、健保卡、駕
    照、提款卡各1張、信用卡2張及現金約10,500元），已為警
    於被告住處執行搜索後扣得並發還被害人洪秀文，有告訴人
    丁文鈞之調查筆錄、贓物認領保管單在卷可稽(見警㈠卷第10
    7、139頁)，該部分犯行所造成法益損害有所減輕，兼衡被
    告教育程度、經濟（涉個人隱私，詳卷）、前科素行（詳卷
    附臺灣高等法院被告前案紀錄表），暨其各次犯行之手段、
    所造成損害等一切情狀，分別量處如附表宣告刑欄所示之刑
    ，及易科罰金之折算標準。又考量被告本案所犯10罪，犯罪
    時間相近，所犯罪質相同、犯罪動機具有內在關聯、對法益
    侵害之加重效應等節，依比例原則、平等原則、罪責相當原
    則、重複評價禁止原則加以整體評價，定其應執行之刑如主
    文所示，暨易科罰金之折算標準。
四、沒收部分：
  ㈠本件被告之犯罪所得，即各次犯行所竊得之財物，經查：
　⒈被告如附表編號7、8所示犯行竊得之財物，已分別發還告訴
    人丁文鈞、被害人洪秀文，業如上述，此部分依刑法第38條
    之1第5項規定，不予宣告沒收。
　⒉被告如附表編號1至6、9、10所示犯行竊得之財物，均未經扣
    案，且卷內無被告已實際返還或賠償告訴人之事證，而如附
    表編號2所示竊得其中之中鋼公司出入證1張、編號3所示竊
    得其中之身分證、健保卡、駕照、金融卡、信用卡、行照各
    1張，因該等物品具有相當之專屬性，本身作為財物而言欠
    缺合法交易價值，縱不予宣告沒收，亦與刑法犯罪所得沒收
    制度之本旨無違，認欠缺刑法上重要性，依刑法第38條之2
    第2項規定，不予宣告沒收或追徵，至其餘竊得之財物，均
    應依刑法第38條之1第1項、第3項規定宣告沒收，並於全部
    或一部不能沒收或不宜執行沒收時，追徵其價額。
　㈡扣案之Dior SAUVAGE香水1瓶、MASERTI手錶1支、粉紅色HELL
    O KITTY錢包1個、ARMANI手錶1支、MICHAEL KORS手錶1支，
    卷內無證據足資證明與被告本件犯行有關，爰均不宣告沒收
    。
據上論斷，應依刑事訴訟法第273條之1第1項、第299條第1項前
段，判決如主文。
本案經檢察官陳威呈提起公訴，檢察官呂乾坤、陳宗吟到庭執行
職務。
中    華    民    國   111    年    11      月   8    日
                  刑事第五庭  法  官    陳銘珠
以上正本證明與原本無異。
如不服本判決應於收受送達後20日內向本院提出上訴書狀，並應
敘述具體理由；如未敘述上訴理由者，應於上訴期間屆滿後20日
內向本院補提理由書（均須按他造當事人之人數附繕本）「切勿
逕送上級法院」。
因疫情而遲誤不變期間，得向法院聲請回復原狀。
中    華    民    國   111    年    11      月   9    日
                              書記官    史華齡
附錄本案論罪科刑法條：
《中華民國刑法第321條》
犯前條第一項、第二項之罪而有下列情形之一者，處六月以上五
年以下有期徒刑，得併科五十萬元以下罰金：
一、侵入住宅或有人居住之建築物、船艦或隱匿其內而犯之。
二、毀越門窗、牆垣或其他安全設備而犯之。
三、攜帶兇器而犯之。
四、結夥三人以上而犯之。
五、乘火災、水災或其他災害之際而犯之。
六、在車站、港埠、航空站或其他供水、陸、空公眾運輸之舟、
    車、航空機內而犯之。
前項之未遂犯罰之。   　　
附表     編號 時間 地點 竊取方式、財物（新臺幣） 宣告刑  1 110年4月25日凌晨1時50分許 高雄市○○區○○路0號4樓之3 攀越窗戶侵入張馨云住宅內，徒手竊取張馨云所有之錢包1個（內有現金約2,600元），得手後離去。 張智凱犯踰越門窗侵入住宅竊盜罪，處有期徒刑柒月。未扣案之犯罪所得錢包壹個、新臺幣貳仟陸佰元，均沒收，於全部或一部不能沒收或不宜執行沒收時，追徵其價額。  2 110年4月25日凌晨1時50分許 高雄市○○區○○路0號2樓之1 騎乘車牌號碼000-0000號普通重型機車至左列地址，攀越窗戶侵入陳金龍住宅內，徒手竊取陳金龍所有之中鋼公司出入證1張及現金約15,000元，得手後離去。 張智凱犯踰越門窗侵入住宅竊盜罪，處有期徒刑捌月。未扣案之犯罪所得新臺幣壹萬伍仟元沒收，於全部或一部不能沒收或不宜執行沒收時，追徵其價額。  3 110年4月26日凌晨1時40分許 高雄市○○區○○路00號 騎乘車牌號碼000-0000號普通重型機車至左列地址，攀越窗戶侵入黃盟裕住宅內，徒手竊取黃盟裕所有之皮包1個（內有身分證、健保卡、駕照、金融卡、信用卡、行照及現金約4,000元等），得手後騎乘上開機車離去。 張智凱犯踰越門窗侵入住宅竊盜罪，處有期徒刑柒月。未扣案之犯罪所得皮包壹個、新臺幣肆仟元，均沒收，於全部或一部不能沒收或不宜執行沒收時，追徵其價額。  4 110年4月27日凌晨2時29分許 高雄市○○區○○路00號 騎乘車牌號碼000-0000號普通重型機車至左列地址，攀越陽台窗戶侵入陳瓊芬住宅內，徒手竊取陳瓊芬所有之皮包內現金約13,000元，得手後騎乘上開機車離去。 張智凱犯踰越門窗侵入住宅竊盜罪，處有期徒刑捌月。未扣案之犯罪所得新臺幣壹萬參仟元沒收，於全部或一部不能沒收或不宜執行沒收時，追徵其價額。  5 110年4月29日凌晨3時28分許 高雄市○○區○○路00○0號 騎乘車牌號碼000-0000號普通重型機車至左列地址，攀越2樓窗戶侵入莊金靜住宅內，徒手竊取莊金靜所有之存錢筒1個（內有現金約500元），得手後騎乘上開機車離去。 張智凱犯踰越門窗侵入住宅竊盜罪，處有期徒刑柒月。未扣案之犯罪所得存錢筒壹個、新臺幣伍佰元，均沒收，於全部或一部不能沒收或不宜執行沒收時，追徵其價額。  6 110年4月16日凌晨2時0分許 高雄市○○區○○○路000號 攀越窗戶侵入趙衛東住宅內，徒手竊取趙衛東所有之現金約2,000元，得手後離去。 張智凱犯踰越門窗侵入住宅竊盜罪，處有期徒刑柒月。未扣案之犯罪所得新臺幣貳仟元沒收，於全部或一部不能沒收或不宜執行沒收時，追徵其價額。  7 110年5月14日凌晨4時12分許 高雄市○○區○○○路000巷00號 騎乘車牌號碼000-0000號普通重型機車至左列地址，攀越窗戶侵入丁文鈞住宅內，徒手竊取屋內零錢共約2,335元，得手後尚未離去為丁文鈞發現，即徒步逃離現場，並將竊得之上開零錢置放於上址大門旁（已為警尋獲後發還丁文鈞）。 張智凱犯踰越門窗侵入住宅竊盜罪，處有期徒刑柒月。  8 110年6月14日凌晨3時30分許 高雄市○○區○○○路00號 騎乘車牌號碼000-0000號普通重型機車至左列地址，攀越2樓窗戶侵入洪秀文住宅內，徒手竊取洪秀文所有之皮夾1個（內有身分證、健保卡、駕照、提款卡各1張、信用卡2張及現金約10,500元，已為警扣得後發還洪秀文），得手後騎乘上開機車離去。 張智凱犯踰越門窗侵入住宅竊盜罪，處有期徒刑柒月。  9 110年4月20日凌晨2時0分許 高雄市○○區○○路00巷00號 騎乘車牌號碼000-0000號普通重型機車至左列地址，攀越陽台窗戶侵入徐瑞霙住宅內，徒手竊取徐瑞霙所有現金約33,000元，得手後騎乘上開機車離去。 張智凱犯踰越門窗侵入住宅竊盜罪，處有期徒刑捌月。未扣案之犯罪所得新臺幣參萬參仟元沒收，於全部或一部不能沒收或不宜執行沒收時，追徵其價額。 10 110年5月19日凌晨4時12分許 高雄市○○區○○路00號 騎乘車牌號碼000-0000號普通重型機車至左列地址，攀越窗戶侵入楊志鴻住宅內，徒手竊取存錢筒1個（內有現金約1,000元）及錢包內現金2,000元，得手後騎乘上開機車離去。 張智凱犯踰越門窗侵入住宅竊盜罪，處有期徒刑柒月。未扣案之犯罪所得存錢筒壹個、新臺幣參仟元，均沒收，於全部或一部不能沒收或不宜執行沒收時，追徵其價額。